臺灣高雄地方法院刑事判決　　　　　　 94年度簡上字第493號
 上　訴　人　臺灣高雄地方法院檢察署檢察官
 被　　　告　甲○○原名劉清.
 　　　　　　　　　　現於台灣高雄第二監獄服刑
上列上訴人因被告違反毒品危害防制條例案件，不服本院民國94
年5 月20日94年度簡字第2530號第一審判決（聲請簡易判決處刑
案號：臺灣高雄地方法院檢察署93年度毒偵字第7481號），提起
上訴，及移送併案（臺灣高雄地方法院檢察署94年度毒偵字第45
63號、94年度毒偵字第5020號），本院合議庭依通常程序為第一
審判決如下：
    主  文
原判決撤銷。
甲○○連續施用第二級毒品，處有期徒刑捌月。扣案之甲基安非
他命柒小包（含空包裝袋，驗後合計毛重伍拾柒點肆公克）、殘
留甲基安非他命之吸管參支（其外觀分別為綠色、紅色）、玻璃
球吸食器貳個及殘留有甲基安非他命之夾鏈袋壹個，均沒收銷燬
之。
    事  實
一、甲○○前於民國89年間，因施用毒品案件，經臺灣高雄地方
    法院以89年度毒聲字第5107號裁定送觀察、勒戒處分後，認
    有繼續施用毒品之傾向，再經臺灣高雄地方法院以89年度毒
    聲字第5865號裁定令入戒治處所施以強制戒治，於91年4 月
    27日執行強制戒治完畢釋放，並經臺灣高雄地方法院檢察署
    檢察官作成91年度戒毒偵字第434 號不起訴處分確定。詎甲
    ○○不知悔改，於上開強制戒治執行完畢釋放後5 年內，基
    於施用第二級毒品甲基安非他命之概括犯意，自93年8 月1
    日下午5 時40分許採尿之時起回溯24小時內之某時起，迄94
    年6 月9 日下午2 時30分許採尿之時起回溯96小時止，連續
    ：(一)於93年8 月1 日下午5 時40分採尿之時起回溯24小時內
    之某時，在其位於高雄縣永安鄉○○村○○路光明6 巷20號
    之住處，以將甲基安非他命置入玻璃球吸食器內，燒烤玻璃
    球使生煙霧之方式，施用第二級毒品甲基安非他命1 次，嗣
    於93年8 月1 日下午3 時10分許，在台南市○○路333 巷口
    ，為警攔檢，並經採集尿液送驗後，始悉上情；(二)於93年12
    月2 日下午5 時40分許採尿之時起回溯24小時內之某時（不
    含公權力拘束期間），於前開高雄縣永安鄉之住處，以前開
    方式施用第二級毒品甲基安非他命，嗣因遭通緝，而於93年
    12月2 日上午10時許，在高雄市○○區○○街91巷21號前為
    警查獲，並扣得殘留甲基安非他命之玻璃球2 個、吸管3 支
    （其外觀分別為綠色、紅色）、夾鏈袋1 個（共查扣4 個夾
    鏈袋，經送檢驗，僅其中1 個呈現甲基安非他命陽性反應，
    其餘3 個則呈海洛因陽性反應），復採集其尿液送驗，始悉
    上情；(三)於94年6 月9 日下午2 時30分許採尿之時起回溯24
    小時內之某時，於前開高雄縣永安鄉之住處，以前開方式施
    用第二級毒品甲基安非他命，嗣因遭通緝，而於94年6 月8
    日晚間10時10分許，在高雄市鼓山區○○○○ 街216 號前，
    為警查獲，並扣得第二級毒品甲基安非他命7 小包（含空包
    裝袋，驗後合計毛重57.4公克），復採集其尿液送驗，始悉
    上情。
二、案經高雄縣政府警察局楠梓分局移送臺灣高雄地方法院檢察
    署檢察官偵查聲請簡易判決處刑，及臺南市警察局第二分局
    移送臺灣臺南地方法院檢察署、海巡署高雄市機動查緝隊移
    送臺灣高雄地方法院檢察署併案。
    理  由
一、前開被告甲○○連續施用第二級毒品甲基安非他命之事實，
    業據其於本院審理時坦承不諱（見本院卷第45頁、第69頁）
    ，且於93年8 月1 日、93年12月2 日、94年6 月9 日採集被
    告尿液送驗結果，其尿液均呈甲基安非他命陽性反應，此有
    臺南市衛生局93年8 月19日（煙）南市衛驗字第930753號檢
    驗成績書、高雄市立凱旋醫院93年12月24日編號D0-735號濫
    用藥物尿液檢驗報告書、高雄市立凱旋醫院94年6 月27日編
    號K －94034 號濫用藥物尿液檢驗報告書各1 紙在卷足稽（
    見臺南市警察局第二分局刑案偵查卷第4 頁、臺灣高雄地方
    法院檢察署93年度毒偵字第7481號卷第26頁、本院卷第54頁
    ），依據Clarke’s Isolation and Identification of Dr
    ugs 一書第二版記述：施用甲基安非他命後24小時內，約有
    施用劑量之百分之七十由尿中排出，亦有行政院衛生署管制
    藥品管理局92年12月2 日管檢字第0920009990號函可按，是
    以被告前開自白核與卷附證據相符，應堪採信。另為警於93
    年12月2 日查扣之吸管4 支（其外觀分別為綠色、紅色、藍
    色）、玻璃球2 個、夾鏈袋4 個經送鑑驗，其中殘留甲基安
    非他命之吸管3 支（其外觀分別為綠色、紅色）、玻璃球吸
    食器2 個、殘留甲基安非他命之夾鏈袋1 個均呈甲基安非他
    命陽性反應；為警於94年6 月8 日查扣之晶體7 小包，經送
    鑑定，結果均呈甲基安非他命陽性反應無訛（含空包裝袋，
    驗後合計毛重57.4公克），以上有卷附高雄醫學大學附設中
    和紀念醫院94年5 月17日編號0000-000號、編號0000-000號
    、編號0000-000號、編號0000-000號、編號0000-000號、編
    號0000-000號、及94年9 月6 日編號0000-0000 號檢驗報告
    各1 件足憑（見本院94年度簡字第2530號卷第21至26頁、本
    院卷第57頁）。綜上，本件事證已臻明確，被告連續施用第
    二級毒品甲基安非他命之犯行，洵堪認定。
二、按犯毒品危害防制條例第10條之罪，經觀察勒戒後，認有繼
    續施用毒品之傾向者，應送強制戒治，經強制戒治執行完畢
    釋放後，5 年內再犯第10條之罪，依93年10月9 日修正施行
    之毒品危害防制條例第23條第2 項規定意旨，應由檢察官偵
    查起訴。查被告於89年間，因施用毒品案件，經本院以89年
    度毒聲字第5107號裁定送觀察、勒戒處分後，認有繼續施用
    毒品之傾向，再經本院以89年度毒聲字第5865號裁定令入戒
    治處所施以強制戒治，於91年4 月27日執行強制戒治完畢釋
    放，有臺灣高雄地方法院被告院內索引卡紀錄表1 份可稽（
    見本院卷第15頁），是以被告於強制戒治執行完畢釋放後5
    年內再犯毒品危害防制條例第10條之罪，揆諸前開說明，自
    應依法論科。
三、核被告甲○○所為，係犯毒品危害防制條例第10條第2 項之
    施用第二級毒品罪。被告持有甲基安非他命之低度行為，應
    為其施用甲基安非他命之高度行為所吸收，不另論罪。被告
    多次施用第二級毒品之犯行，時間緊接，所犯罪名相同，顯
    皆係出於概括之犯意為之，為連續犯，爰依刑法第56條之規
    定以一罪論，並加重其刑。公訴人併案意旨就被告於93年8
    月1 日下午5 時40分許採尿之時回溯24小時內之某時，施用
    甲基安非他命，及於94年6 月9 日下午2 時30分許採尿之時
    起回溯24小時內之某時，施用甲基安非他命之犯行（見臺灣
    高雄地方法院檢察署94年度毒偵字第4563號、94年度毒偵字
    第5020號併案意旨書），與本案犯行間（即被告於93年12月
    2 日下午5 時40分許採尿之時起回溯24小時內之某時施用甲
    基安非他命）均係基於一施用甲基安非他命之概括犯意所為
    ，係連續犯，為裁判上一罪，與本案間有審判不可分之關係
    ，自得一併審究。公訴人另就被告於93年8 月1 日採尿時起
    回溯24小時內之某時，於不詳地點，施用第一級毒品海洛因
    之犯行，亦移送本案併辦，但查被告施用第一級毒品海洛因
    之犯行與經聲請簡易判決處刑之施用第二級毒品甲基安非他
    命之犯行間，並無裁判上一罪關係，自非本院得予審酌之範
    疇，附此敘明。
四、原審予以論科，固非無見，惟查：被告所犯自93年8 月1 日
    下午5 時40 分 許採尿之時起回溯24小時內之某時起，迄94
    年6 月9 日下午2 時30分許採尿之時起回溯96小時止，連續
    施用第二級毒品甲基安非他命之犯行，除原審審判範圍所及
    之93年12月2 日採尿時起回溯24小時內之某時之施用第二級
    毒品甲基安非他命1 次犯行之部分外，其餘施用第二級毒品
    甲基安非他命之犯行原審均未及斟酌，尚有未洽，檢察官之
    上訴為有理由，應由本院予以撤銷改判。爰審酌被告於強制
    戒治執行完畢釋放5 年內後，再為本案犯行，足見被告陷溺
    毒癮甚深，惡性非輕，自應以相當期限之強制禁絕，俾使其
    戒絕毒癮，且其於94年6 月8 日為警查獲後，復持有數量非
    輕之甲基安非他命7 小包，其犯罪情節重於原審之認定，惟
    其犯後在本院審理時已供承本案全部犯行，態度尚佳等一切
    情狀，量處如主文所示之刑，以示懲儆。
五、本件扣案之疑似甲基安非他命晶體7 小包，經送鑑定，結果
    均呈甲基安非他命陽性反應（其包裝袋因無法與毒品完全析
    離，亦應視同毒品），扣案之吸管3 支（其外觀分別為綠色
    、紅色）、玻璃球吸食器2 個、其中1 個夾鏈袋均呈甲基安
    非他命陽性反應，已如前述，均屬違禁物，應依毒品危害防
    制條例第十八條第一項前段規定，宣告沒收銷燬之。至於93
    年12月2 日扣案之藍色吸管1 支經送鑑驗，呈愷他命陽性反
    應，有高雄醫學大學附設中和紀念醫院94年5 月17日編號00
    00-0 00 號檢驗報告可稽（見本院94年度簡字第2530號卷第
    20頁），非屬毒品危害防制條例第2 條各款所列之違禁物，
    自不予宣告沒收銷燬；而本案於93年12月2 日扣案之注射針
    筒1 支及其中3 個夾鏈袋經送檢驗，則呈海洛因陽性反應，
    有高雄醫學大學附設中和紀念醫院94年5 月17日編號0000-0
    00號、編號0000-000號、編號0000-000號、94年9 月27日編
    號0000-0 00 號檢驗報告各1 件足憑（見本院94年度簡字第
    2530號卷第27至29頁、本院卷第62頁），是前開扣案物品均
    屬被告施用第一級毒品海洛因犯行之相關物證，而與本案被
    告施用第二級毒品甲基安非他命之犯行無涉，自不得於本案
    逕為沒收銷燬之諭知；又併案部分於94年6 月8 日扣案，被
    告所有之VK手機1 支（手機編號：IMEＺ 000000000000000號
    ，門號00 00000000 ，見臺灣高雄地方法院檢察署94年度毒
    偵字第5020號卷附扣押物品目錄表），則與被告施用第二級
    毒品之犯行無關，亦不得宣告沒收，併此敘明。
六、末按檢察官聲請以簡易判決處刑之案件，經法院認為有第45
    1 條之1 第4 項但書之情形者，應適用通常訴訟程序審判之
    ，刑事訴訟法第452 條定有明文；且對於簡易判決之上訴，
    準用刑訴法第3 編第1 章及第2 章之規定，管轄第二審之地
    方法院合議庭受理簡易判決上訴案件，應依通常程序審理。
    其認案件有刑訴法第452 條之情形者，應撤銷原判決，逕依
    通常程序為第一審判決，有司法院訂頒各級法院辦理刑事訴
    訟簡易程序案件應行注意事項第14項可資參照。本件檢察官
    既已就被告所犯施用第二級毒品之罪聲請簡易判決處刑，經
    本院審理後，認被告犯行已逾原審判決（即本院94年度簡字
    第2530號）所審酌之連續施用第二級毒品犯行，又本院所科
    處之刑罰既已逾得易科罰金所規定之範圍，依刑事訴訟法第
    452 條規定，應由本院合議庭逕依通常程序審理後，自為第
    一審判決，檢察官或被告如不服本判決，仍得於法定上訴期
    間內，向管轄之第二審法院提起上訴，附此敘明。
七、據上論斷，應依刑事訴訟法第452 條、第455 條之1 第3 項
    、第369 條第1 項前段、第364 條、第299 條第1 項前段、
    毒品危害防制條例第10條第2 項、第18條第1 項前段，刑法
    第11條、第56條，判決如主文。
本案經檢察官乙○○到庭執行職務。
中　　華　　民　　國　　94　　年　　11　　月　　15　　日
                  刑事第八庭    審判長法　官  李政庭
                                      法　官  李育信
                                      法  官  賴文姍
右正本證明與原本無異。
如不服本判決，應於送達後10日內，向本院提出上訴狀。
中　　華　　民　　國　　94　　年　　11　　月　　15　　日
                                      書記官  王高山
本案論罪條文：
毒品危害防制條例第10條第2項
